臺灣臺北地方法院交通事件裁定　　　　　　　　　　九十三年度交聲字第四０八號
　　異　議　人
　　即受處分人　甲○○
右列異議人即受處分人因違反道路交通管理處罰條例案件，對於臺北市交通事件裁決
所中華民國九十三年五月五日所為之處分（原處分案號：北市裁三字第裁二二─Ｅ0
0000000號），聲明異議，本院裁定如左：
    主      文
異議駁回。
    理      由
一、按汽車駕駛人停車時，有在道路收費停車處所停車，不依規定繳費者，處新臺幣
    六百元以上一千二百元以下罰鍰，道路交通管理處罰條例第五十六條第一項第十
    一款定有明文。次按逕行舉發違反道路交通管理事件，經汽車所有人依通知單之
    應到案日期前到案，並告知違規駕駛人姓名、
    關應即另行通知違規駕駛人到案依法處理；逾應到案日期，處罰機關應依道路交
    通管理處罰條例第八十五條第三項規定處罰該汽車所有人，為違反道路交通管理
    事件統一裁罰基準及處理細則（下稱處理細則）第二十四條所明定。又行為人如
    在道路收費停車處所停車，不依規定繳費，嗣為警舉發，而在舉發通知單上所載
    之應到案日期前聽候裁決，經主管機關調查後仍認定有前開違規行為者，依處理
    細則第四十四條第一項及違反道路交通管理事件統一裁罰基準表（下稱基準表）
    之規定，需對該違規之行為人處以新台幣（下同）六百元之罰鍰。
二、本件異議人即受處分人甲○○所有車牌號碼二Ｅ－九一一○號自用小客車，由黃
    仁譽駕駛於民國九十三年二月三日下午三時二十六分許（即三時二十六分至四時
    二十五分之時段），停放於新竹市東大橋下停車場，而未依規定繳費（繳費截止
    日期為九十三年三月十三日），經新竹市警察局交通隊警員陳靜蓮以受處分人有
    違反道路交通管理處罰條例第五十六條第一項第十一款規定之行為，掣單舉發（
    竹市警交字第Ｅ00000000號），嗣舉發通知單送達於受處分人後，受處
    分人於舉發通知單上所載應到案日期即九十三年五月七日前，向原處分機關提出
    申訴，經原處分機關函請舉發單位調查結果，仍認受處分人確有前揭違規事實，
    原處分機關乃依前揭道路交通管理處罰條例第五十六條第一項第十一款及違反道
    路交通管理事件統一裁罰基準表之規定，於九十三年五月五日裁處受處分人罰鍰
    六百元。
三、訊據異議人之代理人黃仁譽坦承駕駛前揭車輛在新竹市東大橋下停車場停車之事
    實，惟矢口否認有違反道路交通管理處罰條例之行為，辯稱：伊於當日至新竹出
    差，確於該地有停車，故其於收受繳費通知單後即持單據至便利超商繳費，且伊
    調閱該日之差旅單亦發現已依規定繳費，遂持繳費證明依法申訴，惟於兩週後接
    獲新竹市警察局竹字警交字第○九三○○○三○○三號書函陳稱所繳納之停車費
    為下午二時二十六分至三時二十五分之時段，而其緊接之時段未繳費，故依規定
    舉發，據此除伊所已繳交費用之時段外，應有第二張繳費單，惟伊於當日確僅收
    受一張繳款通知單，且按一般通知單格式，停車如有逾越第二時段亦應在同張通
    知單內記載，無須另行開單俾便車主繳費，伊當日在車上只發現一張繳費通知單
    ，依正常情形亦應執此通知單繳費，伊怎能預見尚有一張因交接班之故所漏開或
    漏放於其車上之單據，且伊並未收受任何補繳通知單即接獲逕行舉發通知單云云
    。經查：異議人就第一時段（即下午二時二十六分至三時二十五分止）之停車事
    實並不否認，並提出代收款繳費證明單以資證明。而異議人之代理人即車輛駕駛
    人黃仁譽於本院調查時陳稱：「（問停車時間有無超過一小時？）有，我確定有
    超過一小時，至少一個半小時，但有沒有二小時我不確定。」等語，足認異議人
    所有前揭車輛當日停車確跨越以每小時計費之二個收費時段，且為駕駛人所明知
    。異議人所有前揭車輛確有於九十三年二月三日下午二時二十六分至下午四時二
    十五分間二個時段，在新竹市東大橋下停車場停車之事實，亦有新竹市政府九十
    三年四月二十二日竹市警交字第店九三○○三一九五六號函、九十三年七月一日
    府交停字第○九三○○七二九○一號函及所附停車車輛時段電腦查詢表、停車費
    催繳通知單在卷足按。且新竹市東大橋下停車場將收費、繳費之事項：「車輛駛
    離停車格，如未發現停車單據，請主動上網或語音查詢，逾期未繳費者，依道路
    交通管理處罰條例規定處罰」等事項明確公告於停車場，此亦有現場照片足稽，
    此舉已符合行政法定通知程序，基於使用者付費之原則，在收費時間內停車於公
    告收費路段即應負繳納停車費之義務，故駕駛人停車既有利用公有收費停車場停
    車之事實，就應有繳費之認知，於離場前所見繳費單與停車時段不符時，應主動
    向停車管理處或管理員查詢補繳，雖異議人辯稱未收到第二時段之停車費繳費通
    知單，否則一定會繳交停車費云云，惟本件停車時間為二個時段，異議人雖僅收
    到一張一個時段之收費單據，與實際停車時段已少收一個時段，異議人就此尚非
    不能依公告所示之網路、語音查詢收費之情形，並據此繳費，其明知停車時間為
    二個時段，卻僅繳交一個時段之費用，顯有僥倖之心，異議人之代理人黃仁譽陳
    稱：「因為甚至在臺北停車時，如果有漏了時段就算我們撿到便宜」等語已明。
    異議人所辯尚不能為免罰之依據，異議人前揭違規行為堪以認定，應依法處罰。
四、綜上所述，受處分人確有於右揭時、地在收費停車處所停車，不依規定繳費之違
    規行為，且於應到案日期前提出申訴，從而，原處分機關依道路交通管理處罰條
    例第五十六條第一項第十一款、第八十五條第三項及處理細則第二十四條、第四
    十四條第一項暨基準表之規定，裁處受處分人罰鍰六百元，核無違誤，本件受處
    分人之異議為無理由，應予駁回。
據上論斷，應依道路交通案件處理辦法第十九條，裁定如主文。
中　　　華　　　民　　　國　　九十三　　年　　　七　　　月　　 三十 　　日
                                      臺灣臺北地方法院交通法庭
                                          法　官  王綽光
右正本證明與原本無異
如不服本裁定應於送達後五日內向本院提出抗告狀
                                          書記官  蔡梅蓮
中　　　華　　　民　　　國　　九十三　　年　　　八　　　月　　  三  　　日
